【裁判字號】    97,易,2560
【裁判日期】    970717
【裁判案由】    竊盜
【裁判全文】
臺灣臺中地方法院刑事判決              97年度易字第2560號
公  訴  人  臺灣臺中地方法院檢察署檢察官
被      告  甲○○
上列被告因竊盜案件，經檢察官提起公訴（九十七年度偵字第一
三四五一號），本院判決如下：
    主    文
甲○○竊盜，處有期徒刑肆月，如易科罰金，以新臺幣壹仟元折
算壹日。
    犯罪事實
一、甲○○於民國（下同）八十九年間因先後二次竊盜案件，分
    別經本院判處有期徒刑六月、七月並均確定，經接續執行，
    於九十年九月二日執行完畢；又於九十六年間因先後二次竊
    盜案件，分別經本院判處有期徒刑二月、三月並均確定，嗣
    定其應執行有期徒刑四月（僅執行有期徒刑二月，尚未全部
    執行完畢）。詎其仍不知悔改，復意圖為自己不法之所有，
    於九十七年六月四日下午一時許，趁無人注意之際，無故侵
    入丙○○所有位於臺中縣太平市○○街十六之一號未有人居
    住之倉庫二樓（無故侵入他人建築物部分，未據丙○○提出
    告訴），徒手竊取丙○○所有置於倉庫二樓地上之鐵門一片
    （價值約新台幣六千元），得手後，將該鐵門置於其所騎乘
    車牌號碼SU2－182號輕型機車腳踏板上，欲載往銷售得款以
    供花用。嗣於同日下午一時四十五分許，甲○○騎乘載運該
    鐵門之上開機車，途經臺中縣太平市○○路一二七號前時，
    適為巡邏員警發覺其形跡可疑，經攔檢盤查而查獲。
二、案經臺中縣警察局太平分局報請臺灣臺中地方法院檢察署檢
    察官偵查起訴。
    理    由
一、按被告以外之人於審判外之陳述，雖不符前四條之規定，而
    經當事人於審判程序同意作為證據，法院審酌該言詞陳述或
    書面陳述作成時之情況，認為適當者，亦得為證據。當事人
    、代理人或辯護人於法院調查證據時，知有第一百五十九條
    第一項不得為證據之情形，而未於言詞辯論終結前聲明異議
    者，視為有前項之同意，刑事訴訟法第一百五十九條之五定
    有明文。經查證人即被害人丙○○於警詢時之指證述，被告
    及檢察官在本院審理時均未爭執其證據能力，且均未於本案
    言詞辯論終結前聲明異議，本院審酌證人即被害人丙○○於
    警詢時之指證述，係於案發後就其遭竊之事實所為，且依其
    陳述作成時之情況，並無不適當之情形，依刑事訴訟法第一
    百五十九條之五第二項規定，自有證據能力，合先敘明。
二、上揭犯罪事實，業據被告甲○○迭於警詢、偵查中及本院審
    理時均坦承不諱，核與證人即被害人丙○○於警詢時指證述
    遭竊之情節相符，並有贓物認領保管單一紙、查獲及竊盜現
    場照片計四張、刑案現場測繪圖一紙、車籍查詢基本資料詳
    細畫面一紙附卷可憑，足見被告之自白與事實相符。本件事
    證明確，被告犯行堪以認定。
三、核被告甲○○所為，係犯刑法第三百二十條第一項之普通竊
    盜罪。公訴意旨以被告前因竊盜案件，經本院以九十六年度
    中簡字第二六○二號判處有期徒刑二月並確定，於九十六年
    十二月二十五日執行完畢，其於五年內故意再犯本件有期徒
    刑以上之罪，為累犯，應依法加重其刑等語。惟查被告於九
    十六年間因先後二次竊盜案件，分別經本院判處有期徒刑二
    月、三月並均確定，嗣定其應執行有期徒刑四月（僅執行有
    期徒刑二月，尚未全部執行完畢），有台灣高等法院被告前
    案紀錄表附卷可稽，因尚未全部執行完畢，並未構成累犯，
    是公訴意旨上開認定，容有誤會，併此敘明。爰審酌被告有
    多次竊盜前科（見卷附台灣高等法院被告前案紀錄表），猶
    不知悔改，復犯本件竊盜，量刑自不宜從輕，及其犯罪之動
    機、目的、手段，對社會所生危害與犯罪後坦承犯行，態度
    尚稱良好等一切情狀，量處如主文所示之刑，並諭知易科罰
    金之折算標準，以示懲儆。
四、據上論斷，應依刑事訴訟法第二百九十九條第一項前段，刑
    法第三百二十條第一項、第四十一條第一項前段，刑法施行
    法第一條之一，判決如主文。
本案經檢察官乙○○到庭執行職務。
中    華    民    國    97    年    7     月    17    日
                  刑事第一庭    法  官  朱光國
上正本證明與原本無異。
如不服本判決，應於收受送達後10日內向本院提出上訴書狀（應
敘述具體理由並附繕本）。
上訴書狀如未敘述理由，應於上訴期間屆滿後20日內補提理由書
於本院。
                                書記官  張孝妃
中    華    民    國    97    年    7     月    17    日
附錄論罪科刑法條
刑法第320條第1項：
意圖為自己或第三人不法之所有，而竊取他人之動產者，為竊盜
罪，處5年以下有期徒刑、拘役或5百元以下罰金。


司法院資訊處製作；財團法人民間司法改革基金會備份。
